<!DOCTYPE html PUBLIC "-//W3C//DTD XHTML 1.0 Transitional//EN" "http://www.w3.org/TR/xhtml1/DTD/xhtml1-transitional.dtd">
<html xmlns="http://www.w3.org/1999/xhtml">
<head>
	<meta http-equiv="Content-Type" content="text/html; charset=iso-8859-1" />
	<title>Ymmärrä suomea</title>
	<style type="text/css" media="all">@import "css/styles.css";</style>
	<script type="text/javascript" src="swfobject.js"></script>
</head>
<body class="font-medium">
	<div id="main-wrapper">
		<div id="topbar"></div>
		<div id="main-menu">
			<table cellspacing="0" cellpadding="0" border="0" class="add-links"><tr>
				<td class="item"><img class="raquo" src="i/raquo.gif" alt="" height="7" width="4" /><a href="/ymmarra/index.php?moduli=sanakirja">Sanakirja</a></td>
				<td class="item"><img class="raquo" src="i/raquo.gif" alt="" height="7" width="4" /><a href="/ymmarra/index.php?moduli=verbit">Verbiluettelo</a></td>
				<td class="item"><img class="raquo" src="i/raquo.gif" alt="" height="7" width="4" /><a href="/ymmarra/index.php?moduli=kielioppi">Kielioppi</a></td>
			</tr></table>
			<table cellspacing="0" cellpadding="0" border="0"><tr>
				<td class="item"><img class="raquo" src="i/raquo.gif" alt="" height="7" width="4" /><a href="/ymmarra/index.php">Etusivu</a></td>
				<td class="item"><img class="raquo" src="i/raquo.gif" alt="" height="7" width="4" /><a href="/ymmarra/index.php?moduli=tekstit">Lukutekstit</a></td>
			</tr></table>
		</div>
		<div id="content">
			<table cellspacing="0" cellpadding="0" border="0" id="content-wrapper"><tr>
				<td>
					<div id="left-menu">
												<div class="header-verb"><span>Verbit</span></div>
						<div class="menu">
								<div class="init"><a href="/ymmarra/index.php?moduli=verbit&kirjain=a">A</a></div>
								<div class="init"><a href="/ymmarra/index.php?moduli=verbit&kirjain=e">E</a></div>
								<div class="init"><a href="/ymmarra/index.php?moduli=verbit&kirjain=h">H</a></div>
								<div class="init"><a href="/ymmarra/index.php?moduli=verbit&kirjain=i">I</a></div>
								<div class="init"><a href="/ymmarra/index.php?moduli=verbit&kirjain=j">J</a></div>
								<div class="init"><a href="/ymmarra/index.php?moduli=verbit&kirjain=k">K</a></div>
								<div class="init"><a href="/ymmarra/index.php?moduli=verbit&kirjain=l">L</a></div>
								<div class="init"><a href="/ymmarra/index.php?moduli=verbit&kirjain=m">M</a></div>
								<div class="init"><a href="/ymmarra/index.php?moduli=verbit&kirjain=n">N</a></div>
								<div class="init"><a href="/ymmarra/index.php?moduli=verbit&kirjain=o">O</a></div>
								<div class="init"><a href="/ymmarra/index.php?moduli=verbit&kirjain=p">P</a></div>
								<div class="init"><a href="/ymmarra/index.php?moduli=verbit&kirjain=r">R</a></div>
								<div class="init"><a href="/ymmarra/index.php?moduli=verbit&kirjain=s">S</a></div>
								<div class="init"><a href="/ymmarra/index.php?moduli=verbit&kirjain=t">T</a></div>
								<div class="init"><a href="/ymmarra/index.php?moduli=verbit&kirjain=u">U</a></div>
								<div class="init"><a href="/ymmarra/index.php?moduli=verbit&kirjain=v">V</a></div>
								<div class="init"><a href="/ymmarra/index.php?moduli=verbit&kirjain=y">Y</a></div>
								<div class="init"><a href="/ymmarra/index.php?moduli=verbit&kirjain=Ä">Ä</a></div>
						</div>					</div>
				</td>
				<td>
					<div id="main-content">
						<div id="path">
							<a href=".">Etusivu</a> &gt; <a href="/ymmarra/index.php?moduli=verbit&kirjain=K">K</a>						</div>
													<h1>KAIVAA</h1>
						<table cellspacing="0" cellpadding="0" border="0">
							<tr>
								<td colspan="2" style="padding-bottom:10px;"><strong>Aktiivin indikatiivi</strong></td>
							</tr>
							<tr>
								<td><pre>PREESENS                   
minä     kaivan            
sinä     kaivat            
hän      kaivaa            
me       kaivamme          
te       kaivatte          
he       kaivavat          

PASSIIVI
         kaivetaan         

IMPERFEKTI                 
         kaivoin           
         kaivoit           
         kaivoi            
         kaivoimme         
         kaivoitte         
         kaivoivat         

PASSIIVI
         kaivettiin        

PERFEKTI
olen     kaivanut          
olet     kaivanut          
on       kaivanut          
olemme   kaivaneet         
olette   kaivaneet         
ovat     kaivaneet         

PASSIIVI
on       kaivettu          

PLUSKVAMPERFEKTI
olin     kaivanut          
olit     kaivanut          
oli      kaivanut          
olimme   kaivaneet         
olitte   kaivaneet         
olivat   kaivaneet         

PASSIIVI
oli      kaivettu          
</pre></td>
								<td>&nbsp;&nbsp;&nbsp;</td>
								<td><pre>  KIELTOMUOTO
  en        kaiva
  et        kaiva
  ei        kaiva
  emme      kaiva
  ette      kaiva
  eivät     kaiva


  ei        kaiveta

   
  en        kaivanut
  et        kaivanut
  ei        kaivanut
  emme      kaivaneet
  ette      kaivaneet
  eivät     kaivaneet


  ei        kaivettu


  en    ole kaivanut
  et    ole kaivanut
  ei    ole kaivanut
  emme  ole kaivaneet
  ette  ole kaivaneet
  eivät ole kaivaneet


  ei    ole kaivettu


  en    ollut  kaivanut
  et    ollut  kaivanut
  ei    ollut  kaivanut
  emme  olleet kaivaneet
  ette  olleet kaivaneet
  eivät olleet kaivaneet


  ei    ollut  kaivettu
</pre></td>
							</tr>
						</table>
						<table cellspacing="0" cellpadding="0" border="0">
							<tr>
								<td colspan="2" style="padding-bottom:10px;"><strong>Aktiivin konditionaali</strong></td>
							</tr>
							<tr>
								<td><pre>PREESENS 
minä     kaivaisin         
sinä     kaivaisit         
hän      kaivaisi          
me       kaivaisimme       
te       kaivaisitte       
he       kaivaisivat       

PASSIIVI
         kaivettaisiin     

PERFEKTI
olisin   kaivanut          
olisit   kaivanut          
olisi    kaivanut          
olisimme kaivaneet         
olisitte kaivaneet         
olisivat kaivaneet         

PASSIIVI
olisi    kaivettu          
</pre></td>
								<td>&nbsp;&nbsp;&nbsp;</td>
								<td><pre> 
  en        kaivaisi
  et        kaivaisi
  ei        kaivaisi
  emme      kaivaisi
  ette      kaivaisi
  eivät     kaivaisi


  ei        kaivettaisi


  en    olisi  kaivanut
  et    olisi  kaivanut
  ei    olisi  kaivanut
  emme  olisi  kaivaneet
  ette  olisi  kaivaneet
  eivät olisi  kaivaneet


  ei    olisi  kaivettu
</pre></td>
							</tr>
						</table>
						<table cellspacing="0" cellpadding="0" border="0">
							<tr>
								<td colspan="2" style="padding-bottom:10px;"><strong>Aktiivin potentiaali</strong></td>
							</tr>
							<tr>
								<td><pre>PREESENS
minä     kaivanen          
sinä     kaivanet          
hän      kaivanee          
me       kaivanemme        
te       kaivanette        
he       kaivanevat        

PASSIIVI
         kaivettaneen      
PERFEKTI
lienen   kaivanut          
lienet   kaivanut          
lienee   kaivanut          
lienemme kaivaneet         
lienette kaivaneet         
lienevät kaivaneet         

PASSIIVI
lienee   kaivettu          
</pre></td>
								<td>&nbsp;&nbsp;&nbsp;</td>
								<td><pre> 
  en        kaivane
  et        kaivane
  ei        kaivane
  emme      kaivane
  ette      kaivane
  eivät     kaivane


  ei        kaivettane

  en    liene  kaivanut
  et    liene  kaivanut
  ei    liene  kaivanut
  emme  liene  kaivaneet
  ette  liene  kaivaneet
  eivät liene  kaivaneet


  ei    liene  kaivettu
</pre></td>
							</tr>
						</table>
						<table cellspacing="0" cellpadding="0" border="0">
							<tr>
								<td colspan="2" style="padding-bottom:10px;"><strong>Aktiivin imperatiivi</strong></td>
							</tr>
							<tr>
								<td><pre>PREESENS

(sinä)   kaiva             
(hän)    kaivakoon         
(me)     kaivakaamme       
(te)     kaivakaa          
(he)     kaivakoot         

PASSIIVI
         kaivettakoon      

PERFEKTI

ole      kaivanut          
olkoon   kaivanut          
olkaamme kaivaneet         
olkaa    kaivaneet         
olkoot   kaivaneet         

PASSIIVI

olkoon   kaivettu          
</pre></td>
								<td>&nbsp;&nbsp;&nbsp;</td>
								<td><pre> 

  älä       kaiva
  älköön    kaivako
  älkäämme  kaivako
  älkää     kaivako
  älkööt    kaivako


  älköön    kaivettako



  älä      ole  kaivanut
  älköön   olko kaivanut
  älkäämme olko kaivaneet
  älkää    olko kaivaneet
  älkööt   olko kaivaneet



  älköön   olko kaivettu
</pre></td>
							</tr>
						</table>
						<table cellspacing="0" cellpadding="0" border="0">
							<tr>
								<td colspan="2" style="padding-bottom:10px;"><strong>Verbin nominaalimuodot</strong></td>
							</tr>
							<tr>
								<td><pre>I INFINITIIVI              

Lyhyempi muoto:            
         kaivaa            

Pitempi muoto:             
         kaivaakseni       
         kaivaaksesi
         kaivaakseen
         kaivaaksemme
         kaivaaksenne
         kaivaakseen

III  INFINITIIVI           

inessiivi    kaivamassa    
elatiivi     kaivamasta    
illatiivi    kaivamaan     
adessiivi    kaivamalla
abessiivi    kaivamatta    
instruktiivi kaivaman      
                           
Passiivi
instruktiivi kaivettaman   
                           
                           
</pre></td>
								<td>&nbsp;&nbsp;&nbsp;</td>
								<td><pre>  II INFINITIIVI

  inessiivi     kaivaessa
  instruktiivi  kaivaen

  Passiivi
  inessiivi     kaivettaessa






  IV INFINITIIVI

  nominatiivi   kaivaminen
  partitiivi    kaivamista
   

  I PARTISIIPPI
  aktiivi       kaivava
  passiivi      kaivettava

  II PARTISIIPPI
  aktiivi       kaivanut
  passiivi      kaivettu
</pre></td>
							</tr>
						</table>

					</div>
				</td>
			</tr></table>		</div>
		<div id="footer"><a href="http://www.oph.fi/"><img src="i/oph_logo_ymmarrasuomea.gif" width="157" height="35" alt="OPH" /></a></div>
	</div>
</body>
</html>
